JORGE ANDRES RICARDO VILORIA

DESARROLLADOR FULLSTACK

CONTACTOS





+57 3042932375

+57 3137596679



PERFIL PROFESIONAL

Soy desarrollador de software con más de 2 años de experiencia en creación web y soluciones de escritorio utilizando tecnología .NET, NodeJs, Java y Python; Creación y gestión de bases de datos SQL Server, MySql y MongoDB. Soy un apasionado de la programación y siempre busco estar actualizado con las últimas tendencias y tecnologías.



EXPERIENCIA

Software Developer

OR Inmobilaria. | Feb 2023 - Abril 2023

- Lideré el desarrollo de proyectos utilizando tecnologías punteras, como el desarrollo de un sistema automatizado de ejecución de operaciones financieras basado en MQL5 y automatizaciones de aplicaciones web especializadas en nichos de casinos online utilizando Python y Selenium.
- En el primer proyecto, utilicé MQL5 y .NET con C# para crear un avanzado software de escritorio que permitía a los usuarios automatizar sus operaciones financieras en el mercado. Implementé algoritmos complejos y estrategias personalizadas para tomar decisiones informadas, garantizando la seguridad y satisfaciendo las demandas del mercado financiero.
- En el segundo proyecto, utilicé Python y Selenium para desarrollar automatizaciones específicas dirigidas a nichos de casinos online.
 Esto permitió a los usuarios automatizar sus procesos de juego y mejorar significativamente su eficiencia en el entorno de los casinos en línea.

Desarrollador de Aplicaciones Web

Bictia Sept 2021 - Mar 2022

- Dirigí el desarrollo de dos proyectos utilizando tecnologías de vanguardia. Proyecto 1: CRM para control de tareas y rendimiento. Utilizó ANGULAR, NodeJS, Express.Js, JWT, EJS, MongoDB, Sockets, CSS, Bootstrap, REST APIs, Typescript, CORS y Endpoints. Implementación de APIs REST y sockets para la comunicación en tiempo real, permitiendo la monitorización de tareas y mejorando la eficiencia del trabajo.
- Proyecto 2: Sistema de cronología de la liga de fútbol. Empleó tecnologías REST API y base de datos NoSQL (MongoDB). Simuló el comportamiento de múltiples ligas competidoras. Proporcionó a los usuarios datos sobre la evolución de las ligas para tomar decisiones informadas sobre apuestas deportivas.
- Implementación de un sistema de autenticación basado en JWT para garantizar la seguridad y la privacidad. Utilización de ANGULAR, CSS y Bootstrap para crear interfaces de usuario intuitivas y atractivas.

Software Developer

Yuma Concesionaria, . | Ago 2020 - Mar 2021

- Desarrollo de software de almacenamiento masivo de archivos orientado a objetos en Java, centrado en la organización y el acceso eficiente a los archivos.
- Uso de bases de datos SQL Server como soporte al almacenamiento y gestión de archivos, incluyendo el diseño de la estructura de la base de datos y la implementación de consultas optimizadas.
- Responsabilidades en el desarrollo, seguridad y escalabilidad del código, incluyendo la implementación de nuevas funcionalidades y mejoras, medidas de seguridad como autenticación y encriptación, y asegurando la escalabilidad del software para un rendimiento óptimo.



EDUCACIÓN

Fundación Universitaria del Área Andina

Ingeniero de Sistemas | Jul 2017 - Dec 2022

Fundación Universitaria del Área Andina

PCAP: Programming Essentials in Python | Jun 2021 - Jul 2021

Corporación Colsubsidio Educación Tecnológica - CET

FullStack Aplicaciones Web | Oct 2021 - Mar 2022

Servicio Nacional de Aprendizaje

Analista y Desarrollador de Sistemas de Información Ago 2013 - Feb 2016

CERTIFICADOS

Devops Developer- International Devops Certifification Academy

Scrum Master Accredited Certification- International Scrum Institute

Curso Profesional de Git y GitHub - Platzi

Curso Srcum Master - Platzi

Scrum Foundation Professional Certificate - Certiprof

Cloud Computing - Google Activate



HABILIDADES

- Incorporación al desarrollo de
- Pruebas de control de calidad
- Análisis de negocio de software
- Actualización de software
- Organización
- Motivación
- Colaboración

Backend:

NodeJs

.Net Express.Js

Sockets

MongoDB MySql

API REST

SQL



LANGUAJES

Español Nativo

Inglés

Intermediate

FrontEnd:

Bootstrap

TypeScript

Angular

HTML5

CSS